【裁判字號】    97,訴,205
【裁判日期】    970828
【裁判案由】    營業稅
【裁判全文】
臺北高等行政法院判決
                                     97年度訴字第00205號
                              .
原      告  甲○○
訴訟代理人  蔡富強律師
複代理人    蔣瑞琴律師
訴訟代理人  李迎新(會計師)
被      告  財政部臺北市國稅局
代  表  人  凌忠嫄（局長）
訴訟代理人  乙○○
上列當事人間因營業稅事件，原告提起行政訴訟。本院判決如下
：
    主  文
原告之訴駁回。
訴訟費用由原告負擔。
    事  實
一、事實概要：
    原告未依規定申請營業登記，擅自於民國( 下同)81 年起至
    85年度止，以太極門氣功養生學會（下稱太極門）名義進、
    銷貨，未依法取得及給與他人憑證，經法務部調查局臺北市
    調查處（下稱臺北市調查處）查獲，移由被告承受前之台北
    市稅捐稽徵處審查結果，核定原告進貨未依法取得憑證金額
    計新台幣（下同）48,409,284元（不含稅），銷貨未給與他
    人憑證金額計62,617,424元（不含稅），應補徵營業稅3,13
    0,871 元外，並按所漏稅額處3 倍罰鍰計9,392,600 元（計
    至百元止），及按其進貨未依法取得憑證總額48,409,284元
    處百分之5 罰鍰計2,420,464 元，罰鍰共計11,813,064元。
    原告不服，申經復查結果，未獲准變更，提起訴願，經臺北
    市政府以87年5 月6 日府訴字第8702342501號訴願決定將原
    處分關於按未依法取得憑證總額處百分之5 罰鍰部分撤銷，
    其餘訴願則予以駁回。原告仍不服，提起再訴願，經財政部
    以89年1 月5 日台財訴第0000000000號再訴願決定將訴願決
    定及原處分均撤銷，著由原處分機關另為處分。台北市稅捐
    稽徵處重為復查結果，為維持原核定補徵稅額及按所漏稅額
    處3 倍罰鍰處分之決定。原告再表不服，提起訴願，遭財政
    部「原處分（復查決定）關於罰鍰部分撤銷，由原處分機關
    另為處分。其餘訴願駁回。」之決定。原告對補徵營業稅部
    分猶表不服，向本院提起行政訴訟，經本院於93年6 月10日
    以91年度訴字第4209號判決，將訴願決定及重為復查決定關
    於補徵營業稅部分均撤銷，被告不服，提起上訴，經最高行
    政法院94年11月10日以94年度判字第1720號判決: 「原判決
    廢棄。被上訴人在第一審之訴駁回。第一審及上訴審訴訟費
    用均由被上訴人負擔。」確定在案。被告所屬大安分局遂於
    95年10月12日財北國稅大安營業字第0950035095號函送原告
    已確定尚未繳納之營業稅2,314,953 元及行政救濟加計利息
    819,194 元繳款書，原告不服，遂向本院提起行政訴訟。
二、兩造聲明：
  (一)原告聲明求為判決：
    1.請求確認被告就原告應補繳營業稅2,314,953 元、滯納金
      347,242 元及行政救濟利息839,770 元，合計3,501,965
      元之租稅債權不存在。
    2.訴訟費用由被告負擔。
  (二)被告聲明求為判決：
    1.原告之訴駁回。
    2.訴訟費用由原告負擔。
三、兩造之爭點：
  (一)原告主張之理由：
    1.程序事項：
      (1)本案被告依據確定終局判決所核發之營業稅繳款書，其
        上記載之本稅金額為2,314,953 元( 本稅2,420,464 元
        減已執行金額105,511 元) ，與確定終局判決既判力效
        力所及之金額3,130,871元不符。
      (2)確定終局判決後被告所起徵之金額，因與確定終局判決
        既判力效力所及之金額不符，致徵納雙方存有認知上之
        歧異，原告無法可循亦不能違法繳納，惟逾繳款期間一
        個月後，被告逕行移送執行處執行，執行處依其權責並
        無審理被告移送執行款項是否具有合法之權力，原告即
        因執行處強制執行而將產生無法回復之損害，為憲法所
        保障之財產權則有受不法侵害之慮，因而本件確認訴訟
        即有受法律上保護之利益而得提起。
      (3)本案係81年度至85年度營業稅案件，最高行政法院終局
        判決確定之營業稅金額為3,130,871 元，被告於確定判
        決後變更課稅計算基礎，重新計算補徵之營業稅金額填
        製稅款繳款書，即係以新的行政處分取代舊有之行政處
        分，依法為重新起徵，起徵時點已逾7 年，依稅捐稽徵
        法第21條核課期間之規定，公法上之債權因時效而當然
        消滅即不得再行補徵，因而本件確認訴訟亦因此受有法
        律上保護之利益而得提起，合先敘明。
    2.實體事項：
      (1)本案被告重為復查決定及訴願決定之營業稅本稅金額為
        3,130,871 元，原告提起行政訴訟之起訴標的即為「3,
        130,871 」元，雖然被告於鈞院審理庭訊中認諾核減營
        業稅710,407 元，惟鈞院91年訴字第4209號判決書判決
        ：「復查決定及訴願決定撤銷，由被告覈實查明後另為
        適法之處分」據此，本案被撤銷之課稅標的金額即仍為
        3,130,871 元。案經被告上訴最高行政法院，經最高行
        政法院94年度判字第01720 號判決「原判決廢棄。被上
        訴人在第一審之訴駁回。」依此，營業稅金額即仍維持
        訴願決定之3,130,871元。
      (2)被告依據確定終局判決所核發之營業稅繳款書，仍執以
        2,314,953 元加計滯納金347,242 元及利息839,770 元
        合計3,501,965 元補徵，而非基於確定之「3,130,871
        」元核發繳款書，於法即有所未合，與原告依法認知之
        金額存有歧異，實有訴請鈞院審定之必要，確認被告就
        該筆營業稅「2,314,953 元」租稅債權不成立，以維原
        告之法益。
      (3)按行政處分相對人提起行政救濟之復查程序，係法律賦
        予原處分機關自我審視之階段，得自行更正其錯誤所在
        ，復查決定作成後，於訴願或行政訴訟階段，原處分機
        關雖有更正處分內容之權責，惟依法須經其上級機關即
        訴願委員會或行政法院之認同，並作成訴願決定或判決
        始生法律上之更正效益，否則任由原處分機關隨意變動
        ，由訴願決定或法院判決形成之「形式上確定力」或「
        實質確定力」將無意義，而造成行政救濟程序上法律效
        力之紊亂。
      (4)次按，被告原處分係以銀行帳戶匯付廠商之金額推認為
        進貨金額，再依財政部核定之同業利潤標準換算銷貨金
        額，即以進貨金額除以成本率( 即1/同業利潤標準) ，
        核算為銷貨金額，進貨金額推計為48,409,284元，銷貨
        金額經換算為62,617,424元，以此金額為計算基礎乘以
        稅率5%，核定補徵營業稅計3,130,871 元，經原告循行
        政救濟程序申請復查、訴願均未獲變更，被告雖於行政
        訴訟言詞辯論庭中當庭認諾核減稅額計710,407 元，惟
        未為鈞院91年度訴字第4209號判決所允准已如前述，最
        高行政法院亦未對被告之核減認諾作允准判決，故依法
        確定終局判決所確定補徵之營業稅金額即應為原處分作
        成之金額3,130,871 元。
      (5)被告就本案依確定判決後所作成之稅款繳款書，自行變
        更其計算基礎，改以推認之進貨金額48,409,284元乘以
        稅率5%，重新核定補徵營業稅為2,420,464 元，是則應
        認定此份被告就所認原告81至85年度應補徵之營業稅而
        核發之稅款繳款書為新的行政處分，依稅捐稽徵法第21
        條第1 項第3 款及同法第22條第1 項第2 款之規定，稅
        捐之核課期間自規定之申報期間屆滿之翌日起算，其核
        課期間為7 年，依營業稅法營業申報期間之規定，81年
        度至85年度營業稅最後之申報日為86年1 月15日，至93
        年1 月15日為核課期間最後一日，而被告所為補徵營業
        稅2,420,464 元之行政處分係於95年1 月16日始作成送
        達，已逾核定核課期間，自不得再行補徵，故被告所作
        成補徵營業稅2,420,464 元之租稅債權，因公法上時效
        消滅而當然不存在。
    3.綜上所述，本件被告補徵營業稅案，因被告核減之營業稅
      額未經最高行政法院判決所允准，仍執以自行核減後之金
      額開立繳款書，非基於判決確定之金額核發繳款書，則被
      告就該筆營業稅「2,314,953 元」租稅債權不僅不成立，
      且該筆營業稅課徵計算基礎因被告違法變動與原處分課徵
      計算基礎而不同，成為新核課之行政處分，租稅債權則因
      於核課期間時效而當然消滅即不存在，故有提起本件確認
      之訴之必要。
  (二)被告主張之理由：
    1.按「確認公法上法律關係成立或不成立之訴訟，於原告得
      提起撤銷訴訟者，不得提起之。」為行政訴訟法第6 條第
      3 款所明定。次按「……經依復查、訴願或行政訴訟程序
      終結決定或判決，應補繳稅款者，稅捐稽徵機關應於復查
      決定，或接到訴願決定書，或行政法院判決書正本後10日
      內，填發補繳稅款繳納通知書，通知納稅義務人繳納；並
      自該項補繳稅款原應繳納期間屆滿之次日起，至填發補繳
      稅款繳納通知書之日止，按補繳稅額，依原應繳納稅款期
      間屆滿之日郵政儲金匯業局之1 年期定期存款利率，按日
      加計利息，一併徵收。」「納稅義務人，逾期繳納稅款或
      滯報金、怠報金者，應自繳納期限屆滿之次日起，每逾2
      日按滯納之金額加徵1 ﹪滯納金；逾30日仍未繳納者，除
      移送法院強制執行外，並得停止其營業。前項應納之稅款
      或滯報金、怠報金，應自滯納期限屆滿之次日起，至納稅
      義務人自動繳納或法院強制執行徵收繳納之日止，就其應
      納之稅款、滯報金、怠報金及滯納金，依當地銀行業通行
      之1 年期定期存款利率，按日計算利息，一併徵收。」分
      別為稅捐稽徵法第38條第3 項及加值型及非加值型營業稅
      法第50條所明定。又「當事人於終局判決後，不得就同一
      法律關係更行起訴，此為一事不再理之原則。違背此原則
      者，即為法所不許。」最高行政法院(89 年7 月1 日改制
      前為行政法院) 44年判字第44號著有判例。
    2.本件確定補徵營業稅額2,420,464 元:
      被告財北國稅法字第0920236846號重核復查決定，應補徵
      稅額更正為2,420,464 元，罰鍰處分併予更正為7,261,30
      0 元，亦經財政部台財訴字第0920069874號訴願決定與予
      審認，原告提起行政訴訟，亦經鈞院93年度訴字第01067
      號判決理由三略以: 「原處分按所漏稅額酌情處3 倍罰鍰
      計7,261,300 元（計算式：2,420,464 元×3 ＝7,261,30
      0 ，計至百元止），認事用法，自無不合，駁回原告之訴
      。」原告不服提起上訴，經最高行政法院96年度判字第01
      966 號判決上訴駁回，理由六（二）略以：「本件原告於
      81年至85年間銷售貨物金額共計48,409,284元，逃漏營業
      稅2,420,464 元，經被告核定補徵營業稅2,420,464 元，
      業經本院94年度判字第1720號判決確定，亦即原告於81年
      至85年間漏報銷售額48,409,284元，逃漏營業稅2,420,46
      4 元，應補徵營業稅2,420,464 元之法律關係業於前開確
      定終局判決終經裁判，原告即不得再於本件訴訟中為相反
      之主張，原審法院及本院亦不得為相反之裁判。……」。
      是本件補徵營業稅部分既經被告重核復查決更正為2,420,
      464 元，罰鍰處分更正為7,261,300 元，原告對於補徵營
      業稅部分不服，提起行政訴訟，被告於鈞院91年度訴字第
      04209 號案時，訴之聲明：「關於補徵營業稅額逾新臺幣
      710,407 元外（即3,130,871 －710,407 ＝2,420,464 元
      ）請求駁回。訴訟費用由原告負擔。」經臺北高等行政法
      院91年度訴字第04209 號判決：「訴願決定及重為復查決
      定中關於補徵營業稅部分均撤銷。訴訟費用由被告負擔。
      」被告提起上訴，經最高行政法院94年度判字第01720 號
      判決：「原判決廢棄。原告在第一審之訴駁回。第一審及
      上訴審訴訟費用均由原告負擔。」本件本稅部分於95年1
      月5 日確定，本局大安分局95年10月12日函送尚未繳納之
      營業稅2,314, 953元（2,420,464 －105,511 【已繳】）
      及行政救濟加計利息819,194 元繳款書，尚無不合。
    3.系爭加徵滯納金347,242 元及行政救濟利息819,194 元計
      算如下：
      (1)滯納金部分：本稅2,314,953 元×15﹪＝347,242 元（
        詳附件第1 頁）。
      (2)行政救濟利息部分：
        原限繳日期86年11月10日，原告於88年8 月22日、88
          年10月3 日及88年10月17日分別繳納稅額80,822元、
          15,263元及1,883 元合計105,511 元，其利息分別為
          8,561 元、1,720 元及216 元合計10,497元（詳附件
          第2 至5 頁）。
        補徵稅額2,420,464 元－已繳稅額105,511 元＝未繳
          稅額2,314,953 元；未繳稅額2,314,953 元之利息為
          808,697 元（詳附件第6 頁）。
      (3)綜上，行政救濟利息自86年11月11日至92年10月1 日止
        合計819,194 元（10,497元＋808,697 元）。
    4.原告主張前開租稅債權不存在，對於已確定之租稅債權提
      起確認之訴，核與首揭規定不合，核不足採。
    理  由
一、原告起訴主張: 本案係81年度至85年度營業稅案件，經最高
    行政法院94年度判字第01720 號判決確定之營業稅金額為3,
    130,871 元，被告於確定判決後變更課稅計算基礎，以2,31
    4,953 元加計滯納金347,242 元及利息839,770 元合計3,50
    1,965 元補徵，於法即有所未合，因被告核減之營業稅額未
    經法院判決允准，仍執以自行核減後之金額開立繳款書，非
    基於判決確定之金額核發繳款書，則被告就該筆營業稅「2,
    314,953 元」租稅債權不僅不成立。被告於確定判決後變更
    課稅計算基礎，重新計算補徵之營業稅金額填製稅款繳款書
    ，即係以新的行政處分取代舊有之行政處分，依法為重新起
    徵，起徵時點已逾7 年，依稅捐稽徵法第21條核課期間之規
    定，公法上之債權因時效而當然消滅即不得再行補徵。爰提
    起本件行政訴訟，求為判決如聲明所示云云。
二、被告則以: 本件原告於81年至85年間銷售貨物金額共計48,4
    09,284元，逃漏營業稅2,420,464 元，經被告核定補徵營業
    稅2,420,464 元等情，業經最高行政法院94年度判字第0172
    0 號判決確定在案，被告所屬大安分局於95年10月12日函送
    尚未繳納之營業稅2,314,953 元（2,420,464 －105,511 【
    已繳】）及行政救濟加計利息819,194 元繳款書，尚無不合
    。無滯納金係以本稅2,314,953 元×15﹪為347,242 元。行
    政救濟利息部分，原限繳日期86年11月10日，原告於88年
    8 月22日、88年10月3 日及88年10月17日分別繳納稅額80,8
    22元、15,263元及1,883 元合計105,511 元，其利息分別為
    8,561 元、1,720 元及216 元合計10,497元。未繳稅額2,31
    4,953 元之利息為808,697 元。(3)綜上，行政救濟利息自86
    年11月11日至92年10月1 日止合計819,194 元（10,497元＋
    808,697 元）。是原告主張前開租稅債權不存在，對於已確
    定之租稅債權提起確認之訴，為無理由，求為判決駁回原告
    之訴等語，資為抗辯。
三、上開事實概要欄所述之事實，除後列之爭點事項外，其餘為
    兩造所不爭執，並有原處分書、臺北市稅捐稽徵處86年12月
    31日北市稽法乙字第168640號復查決定書、臺北市稅捐稽徵
    處89年8 月10日北市稽法乙字第8905148500號復查決定書、
    臺北市稅捐稽徵處91年10月21日北市稽法乙字第0916483550
    0 號復查決定書、被告92年9 月24日財北國稅法字第092023
    6846號復查決定書、被告96年6 月4 日財北國稅法一字第09
    60234109號復查決定書、臺北市政府87年5 月6 日府訴字第
    8702342501號訴願決定書、財政部89年1 月5 日台財訴第00
    00000000號再訴願決定書、財政部91年8 月15日台財訴字第
    0890066687號訴願決定書、財政部92年7 月4 日台財訴字第
    0910078053號訴願決定書、財政部93年1 月29日台財訴字第
    0920069874號訴願決定書、臺北高等行政法院93年6 月10日
    91年度訴字第4209號判決、最高行政法院94年11月11日94年
    度判字第01720 號判決、最高行政法院96年11月16日96年度
    判字第01966 號判決、原告95年2 月17日、7 月21日詢問營
    業稅核定稅額之申請書、被告大安分局95年10月12日財北國
    稅大安營業字第0950035095號函、被告95年6 月26日財北稅
    大安營業字第0950202167號函、被告大安分局營業稅違章核
    定稅額繳款書、台北市稅捐稽徵處違章案件審查報告、被告
    全戶戶籍資料查詢清單、原告95年11月20日復查申請書、甲
    ○○營業稅合稅登錄資料、臺北市稅捐稽徵處86年營處字第
    860055號處分書、臺灣省稅務局76年8 月12日76稅二字第03
    378 號函、台北市稅捐稽徵處營業稅稅額繳款書等件分別附
    原處分卷、訴願卷及本院卷可稽，為可確認之事實。
四、歸納兩造上述之主張，本件爭執之重點在於: 本件原告於81
    年至85年間銷售貨物金額共計48,409,284元，逃漏營業稅2,
    420,464 元，經被告核定補徵營業稅2,420,464 元之租稅債
    債權是否存在? 本件有無逾核課期間? 被告加計系爭行政救
    濟利息有無違誤？
(一)、按提起任何訴訟，請求法院裁判，均應以有權利保護必要為
    前提，具備權利保護必要者，其起訴始有值得權利保護之利
    益存在，故又稱為訴之利益。而確認行政處分無效及確認公
    法上法律關係成立或不成立之訴訟，非原告有即受確認判決
    之法律上利益者，不得提起之，且為行政訴訟法第6 條第1
    項所明定。次按「……經依復查、訴願或行政訴訟程序終結
    決定或判決，應補繳稅款者，稅捐稽徵機關應於復查決定，
    或接到訴願決定書，或行政法院判決書正本後10日內，填發
    補繳稅款繳納通知書，通知納稅義務人繳納；並自該項補繳
    稅款原應繳納期間屆滿之次日起，至填發補繳稅款繳納通知
    書之日止，按補繳稅額，依原應繳納稅款期間屆滿之日郵政
    儲金匯業局之1 年期定期存款利率，按日加計利息，一併徵
    收。」「納稅義務人，逾期繳納稅款或滯報金、怠報金者，
    應自繳納期限屆滿之次日起，每逾2 日按滯納之金額加徵1
    ﹪滯納金；逾30日仍未繳納者，除移送法院強制執行外，並
    得停止其營業。前項應納之稅款或滯報金、怠報金，應自滯
    納期限屆滿之次日起，至納稅義務人自動繳納或法院強制執
    行徵收繳納之日止，就其應納之稅款、滯報金、怠報金及滯
    納金，依當地銀行業通行之1 年期定期存款利率，按日計算
    利息，一併徵收。」分別為稅捐稽徵法第38條第3 項及加值
    型及非加值型營業稅法第50條所明定。又稅捐為法定之債，
    特定事實符合稅法所定構成要件者，其稅捐債務人即已發生
    ，往後稅捐稽徵機關所為之核課處分僅有確認之效力，而不
    是因為核課處分具有形成效力，核課處分作成以後，稅捐債
    務才發生。而在稅捐稽徵關係上，稅捐債務發生申報遲延或
    給付遲延時，其法律效果亦完全由稅捐實體法之規定定之，
    稅捐稽徵機關同樣沒有裁量權限，因此稅捐法上之遲延利息
    或怠報金與滯報金數額之核定處分同樣也是屬於「確認性之
    處分」而非「形成性之處分」。從而，當本稅處分作成以後
    ，其遲延利息與滯納金及滯納利息會因法律之規定自動發生
    ，無須另外作成行政處分。再按「當事人於終局判決後，不
    得就同一法律關係更行起訴，此為一事不再理之原則。違背
    此原則者，即為法所不許。」最高行政法院(89 年7 月1 日
    改制前為行政法院) 44年判字第44號著有判例。
(二)、關於營業稅額2,420,464 元部分:
    查原告未依規定申請營業登記，自81年起至85年止，以太極
    門學會名義進貨、銷售休閒服、背包等貨品，未依法取得及
    給與他人憑證，案經檢舉由台北市調查處查獲，移由市稅處
    審理屬實，由接辦之被告核定補徵營業稅2,420,464 元，經
    循序提起行政救濟，業經最高行政法院以94年11月10日94年
    度判字第01720 號判決原告敗訴確定在案，此有上開判決書
    附卷可稽( 見本院卷第155-161 頁) ，且為原告所不爭執(
    見起訴狀第3 頁，本院卷第9 頁) ，即上開判決就前述營業
    稅事件有拘束各關係機關之效力。嗣原告以被告僅就補徵營
    業稅2,420,464 元部分不服，提起上訴，最高行政法院94年
    度判字第1720號判決卻將原判決全部廢棄，駁回原告在第一
    審之訴，以原判決適用法規顯有錯誤且判決理由與主文顯有
    矛盾為由，提起再審之訴，經最高行政法院於97年3 月13日
    以97年度判字第00084 號判決: 「本院94年度判字第1720號
    判決關於補徵營業稅額超過新臺幣2,420,464 元部分廢棄。
    其餘再審之訴駁回。再審訴訟費用由再審原告負擔。」( 見
    本院卷第165-169 頁) 則本件營業稅部分業於95年1 月5 日
    確定為2, 420,464元，迄未變更，亦無逾越核課期間之情事
    ，則被告所屬大安分局95年10月12日函送原告尚未繳納之營
    業稅2,314,953 元（2,420,464 －105,511 【已繳】）繳款
    書，尚無不合。原告主張本案係81年度至85年度營業稅案件
    ，經最高行政法院94年度判字第01720 號判決確定之營業稅
    金額為3,130,871 元，被告未依判決確定之金額核發繳款書
    ，則被告就該筆營業稅「2,314,953 元」租稅債權不成立，
    揆諸前揭規定及判例意旨，自欠缺權利保護必要，而無訴之
    利益。又被告95年10月12日財北國稅大安營業字第09500350
    95號函送尚未繳納之營業稅2,314,953 元及行政救濟加計利
    息繳款書，併覆原告95年7 月21日函疑義，係觀念通知，尚
    非行政處分，自無核課期間重新起算之情事。是原告主張本
    件新核課之行政處分已逾核期間云云，尚非可採。
(三)、關於徵滯納金347,242 元及行政救濟利息819,194 元部分：
    (1)滯納金部分：本稅2,314,953 元×15﹪＝347,242 元( 見
      本院卷第130頁)。
    (2)行政救濟利息部分：
        原限繳日期86年11月10日，原告於88年8 月22日、88
          年10月3 日及88年10月17日分別繳納稅額80,822元、
          15,263元及1,883 元合計105,511 元，其利息分別為
          8,561 元、1,720 元及216 元合計10,497元( 見本院
          卷第131-133 頁) 。
        補徵稅額2,420,464 元－已繳稅額105,511 元＝未繳
          稅額2,314,953 元；未繳稅額2,314,953 元之利息為
          808,697 元( 見本院卷第134 頁) 。
    綜上，行政救濟利息自86年11月11日至92年10月1 日止合計
    819,194 元（10,497元＋808,697 元），並無違誤。
(四)、再按刑事判決所認定之事實，及其所持法律上之見解，並不
    能拘束本院。本院應本於調查所得，自為認定及裁判( 最高
    行政法院44年判字第48號判例意旨參照) 。查本件原告未依
    規定申請營業登記，自81年起至85年止，以太極門學會名義
    進貨、銷售休閒服、背包等貨品，未依法取得及給與他人憑
    證，案經檢舉由台北市調查處查獲，移由市稅處審理屬實，
    由接辦之被告核定補徵營業稅2,420,464 元等情，業經最高
    行政法院判決認定明確在案，如前所述，則原告以其涉嫌詐
    欺，業經判決無罪確定在案，並非營利販售練功服云云，尚
    難據為有利之認定。
五、綜上所述，原告所訴各節，均非可採。原告徒執前詞，求為
    判決確認被告就原告應補繳營業稅2,314,953 元、滯納金34
    7,242 元及行政救濟利息839,770 元，合計3,501,965 元之
    租稅債權不存在，為無理由，應予駁回。
六、本件事證已臻明確，兩造其餘主張陳述，於判決結果不生影
    響，無庸一一論列，併予敘明。
據上論結，本件原告之訴為無理由，爰依行政訴訟法第98條第1
項前段，判決如主文。
中    華    民    國    97    年    8     月    28    日
                      臺北高等行政法院第一庭
                                審判長法  官  王立杰
                                      法  官  劉錫賢
                                      法  官  林惠瑜
上為正本係照原本作成。
如不服本判決，應於送達後20日內，向本院提出上訴狀並表明上
訴理由，如於本判決宣示後送達前提起上訴者，應於判決送達後
20日內補提上訴理由書（須按他造人數附繕本）。
中    華    民    國    97    年    8     月    28    日
                                      書記官  劉道文


司法院資訊處製作；財團法人民間司法改革基金會備份。
